臺灣高等法院刑事判決　　　　　　　　96年度交上訴字第82號
上　訴　人　臺灣臺北地方法院檢察署檢察官
被　　　告　乙○○
選任辯護人　鄭智元律師
　　　　　　潘鄉　律師
　　　　　　徐景星律師
上列上訴人因被告公共危險案件，不服臺灣臺北地方法院95年度
交訴字第61號，中華民國96年 3月27日第一審判決（起訴案號：
臺灣臺北地方法院檢察署94年度偵字第 23115號），提起上訴，
本院判決如下：
    主  文
原判決撤銷。
乙○○被訴公共危險部分無罪，被訴過失傷害部分不受理。
    理  由
壹、公共危險部分
一、公訴意旨略以：被告乙○○於民國94年10月8日下午9時54分
    ，駕駛其男友鄭志新所有 9B-0327號自用小客車，沿臺北市
    松山區○○路由南往北行駛，行經臺北市○○區○○路與新
    東街51巷口，適甲○○所駕駛1507-MB0號自用小客車，臨時
    停車於三民路路旁紅線（起訴書誤載為黃線，經公訴人於原
    審當庭更正為紅線）處，已開啟車門欲與乘客施涵榕更換座
    位，並站立於車門內側，被告因疏於注意，駕車直接撞擊甲
    ○○，致甲○○遭撞飛10餘公尺後跌落地面，並受有頭部鈍
    挫傷合併頭皮撕裂傷、上背部、右肩部擦傷、右肩部及兩側
    下肢鈍挫傷，甲○○之上開車輛因撞擊力道鉅大，往前推進
    10餘公尺至行人穿越道上，左前門亦因撞擊往前曲折呈現與
    車身平行之狀態。詎被告見狀，非但未下車查看並協助救護
    ，反急踩油門加速逃逸，嗣經目擊事發經過之劉哲銘、陳宇
    彤記下肇事車輛車牌，報警處理，始循線查獲，因認被告涉
    有刑法第185條之4之肇事逃逸罪嫌。
二、公訴人認被告涉有上開罪嫌，無非以告訴人甲○○於警詢及
    偵查中指訴、證人施涵榕、陳宇彤於偵查中證言、證人劉哲
    銘、鄭志新於警詢及偵查中證言、國軍松山醫院診斷證明書
    、臺北市政府警察局松山分局交通分隊道路交通事故現場圖
    、交通事故談話紀錄表、補充資料表、調查報告表、道路交
    通事故肇事人自首情形紀錄表、疑似道路交通事故肇事逃逸
    追查表、照片 6張、車籍作業系統查詢認可資料、車號查詢
    汽車車籍資料、大眾電信94年12月20日大眾電監94015661號
    函暨通聯紀錄資料、中華電信股份有限公司通聯資料、遠傳
    電信股份有限公司行動電話門號申辦人資料、臺灣大哥大股
    份有限公司申裝人資料、臺北市政府警察局94年12月27日北
    市警勤字第 09446672700號函暨勤務指揮中心受理各類案件
    紀錄單、臺北市政府警察局內湖分局94年12月27日北市警內
    分刑字第 09434457900號函暨車輛失竊相關資料、臺北市政
    府警察局中山分局94年12月27日北市警中分刑字第09436620
    800號函暨車輛尋獲相關資料、照片4張、中央健康保險局94
    年12月28日健保醫字第0940043458號函暨就診資料、劉耳鼻
    喉科診所95年1月11日書函、大眾電信股份有限公司95年1月
    11日（95）眾總字第4號函暨客服錄音光碟片等為論據。
三、按犯罪事實應依證據認定之，無證據不得認定犯罪事實，又
    不能證明被告犯罪者，應諭知無罪之判決，刑事訴訟法第15
    4條第2項、第301條第1項分別定有明文。再被告之自白，非
    出於強暴、脅迫、利誘、詐欺、疲勞訊問、違法羈押或其他
    不正之方法，且與事實相符者，得為證據，刑事訴訟法第15
    6條第1項定有明文，而被告之自白，不得作為有罪判決之唯
    一證據，仍應調查其他必要之證據，以察其是否與事實相符
    ，亦為同條第 2項所規定，故被告之自白，雖為證據之一種
    ，但必與事實相符者為限，若其自白顯有疑義，仍應調查其
    他必要之證據，以察其與事實是否相符，立法目的乃欲以補
    強證據擔保自白之真實性；亦即以補強證據之存在，藉之限
    制自白在證據上之價值。而所謂補強證據，則指除該自白本
    身外，其他足資證明自白之犯罪事實確具有相當程度真實性
    之證據而言。雖其所補強者，非以事實之全部為必要，但亦
    須因補強證據與自白之相互利用，而足使犯罪事實獲得確信
    者，始足當之，而審理事實之法院，就其職權調查之所得，
    仍未能證明自白確與事實相符者，自白即失證據之證明力，
    不得採為判斷事實之根據（最高法院18年上字第1087號、46
    年台上字第 809號、74年台覆字第10號判例意旨參照）。
四、按被告以外之人於審判外之言詞或書面陳述，除法律有規定
    者外，不得作為證據，刑事訴訟法第159條第1項固定有明文
    。惟被告以外之人於審判外之陳述，雖不符同法第159條之1
    至之 4規定，而經當事人於審判程序同意作為證據，法院審
    酌該言詞陳述或書面陳述作成時之情況，認為適當者，亦得
    為證據。又當事人、代理人或辯護人於法院調查證據時，知
    有第159條第1項不得為證據之情形，而未於言詞辯論終結前
    聲明異議者，視為有前項之同意，同法第159條之5亦有明定
    。查本件證人即被害人甲○○於警詢及偵查中，及證人施涵
    榕、陳宇彤、劉哲銘、鄭志新、韓素真分別於警詢、偵查中
    之證詞，固係被告以外之人於審判外之言詞陳述，惟被告及
    辯護人迄至本院言詞辯論終結前，均未聲明異議，本院審酌
    上開證人警詢係在自由意志下陳述，證人甲○○、施涵榕、
    陳宇彤、劉哲銘、鄭志新、韓素真於偵查中並經具結；證人
    甲○○等人上開證言作為被告犯罪證據，應屬適當，依同法
    第159條之5第 2項規定，應有證據能力。又卷附國軍松山醫
    院診斷證明書、臺北市政府警察局松山分局交通分隊道路交
    通事故現場圖、交通事故談話紀錄表、補充資料表、調查報
    告表、道路交通事故肇事人自首情形紀錄表、疑似道路交通
    事故肇事逃逸追查表、照片 6張、車籍作業系統查詢認可資
    料、車號查詢汽車車籍資料、大眾電信94年12月20日大眾電
    監94015661號函暨通聯紀錄資料、中華電信股份有限公司通
    聯資料、遠傳電信股份有限公司行動電話門號申辦人資料、
    臺灣大哥大股份有限公司申裝人資料、臺北市政府警察局94
    年12月27日北市警勤字第 09446672700號函暨勤務指揮中心
    受理各類案件紀錄單、臺北市政府警察局內湖分局94年12月
    27日北市警內分刑字第 09434457900號函暨車輛失竊相關資
    料、臺北市政府警察局中山分局94年12月27日北市警中分刑
    字第09436620800號函暨車輛尋獲相關資料、照片4張、中央
    健康保險局94年12月28日健保醫字第0940043458號函暨就診
    資料、劉耳鼻喉科診所95年 1月11日書函、大眾電信股份有
    限公司95年1月11日（95）眾總字第4號函暨客服錄音光碟片
    、臺灣臺北地方法院檢察署檢察官勘驗筆錄、電子地圖、財
    團法人長庚紀念醫院（林口）分院函等文書，被告及辯護人
    迄至本院言詞辯論終結前，均未對其證據能力聲明異議，本
    院審酌該等書面陳述作成時，並無不可信之狀況，依刑事訴
    訟法第159條之5第2項規定，亦有證據能力。
五、訊據被告乙○○固供承於94年10月8日下午9時54分，駕駛男
    友鄭志新所有之 9B-0327號自用小客車，沿臺北市○○區○
    ○路由南往北行駛，行經臺北市○○區○○路與新東街51巷
    口，撞擊告訴人甲○○，致受有頭部鈍挫傷合併頭皮撕裂傷
    、上背部、右肩部擦傷、右肩部及兩側下肢鈍挫傷等情，然
    矢口否認有肇事逃逸犯行，辯稱：當日因服用藥物，意識迷
    糊，不知有撞到告訴人，並非故意肇事逃逸等語。經查：
（一）依公訴人所舉告訴人於警詢、偵查中指證、證人施涵榕、
      陳宇彤、劉哲銘分別於警詢及偵查中證言，卷附國軍松山
      醫院診斷證明書、臺北市政府警察局松山分局交通分隊道
      路交通事故現場圖、交通事故談話紀錄表、補充資料表、
      調查報告表、道路交通事故肇事人自首情形紀錄表、疑似
      道路交通事故肇事逃逸追查表、照片6張、車籍作業系統
      查詢認可資料，僅足證明該 9B-0327號自用小客車於上開
      時地撞擊告訴人，致告訴人受傷後逃逸，然未能證明該車
      輛肇事時係由被告所駕駛。
（二）被告於警詢供稱：於94年10月8日早上8時30分許前往鄭志
      新住處停車場向鄭志新借所有之9B-0327號車，當天21時5
      4 分許，印象中有行經過臺北市○○區○○路、新東街51
      巷口，因我要去內湖大潤發購物中心買東西，後來因身體
      不適，所以並未進去購物，我打電話給鄭志新，告訴他我
      身體不適無法開車，他叫我先將車停路旁，且時間已晚，
      先搭計程車回家，翌日再來開車。那一陣子身體不適，得
      重感冒一直未好，剛好那天又吃了感冒藥，所以意識不是
      很清楚，且途中突然頭暈目眩，所以不知道有與人發生車
      禍等語（見偵查卷第4、5頁）；嗣於第一次偵查中供稱：
      94年10月8日晚上6點半開鄭志新的車前往忠孝東路 4段與
      友人聚餐，我吃完是 9點，當時鄭志新也有來餐廳，因鄭
      志新約了朋友，就與我一起走到延吉街停車處拿東西，鄭
      志新拿完東西後，我就自己開車想到內湖大潤發購物，我
      是從市○○道往內湖方向，因為下錯車道，一直在內湖繞
      來繞去，後來在路上打電話給鄭志新說我頭痛，那時是晚
      上10點半，我的手機是0000000000、鄭志新的手機是0000
      000000，當天我們互相拿錯電話，後來我使用鄭志新的手
      機撥打自己的門號。因為吃了感冒藥，覺得頭很昏，鄭志
      新要我找一個地方停下來，我停車後有看一下門牌是內湖
      港墘路 221巷35號前，我再坐計程車去鄭志新光復北路住
      處，隔天去找車子就不見了，在11月才在大直找到車子等
      語（見偵查卷第50、51頁）；再於第二次偵查中供稱：於
      94年10月 8日晚間與男友鄭志新、友人「小玉」在忠孝東
      路用餐，快 9點時，我與鄭志新走至上開車上拿東西，上
      車後 2人吵架，因我懷疑他跟之前女友聯絡，吵完後鄭志
      新就走了，後我開車要去內湖大潤發，從延吉街走北寧路
      ，經過特易購前方的路，覺得頭痛因為有吃感冒藥，經過
      特易購後往大潤發方向，上了一個高架橋，因開錯車道，
      一直往前開，下來後就打電話給鄭志新，大約是在10點半
      ，後來車停那裏也不知道，鄭志新叫我坐計程車回到光復
      北路住處，隔天要去找車，找不到，後來都是鄭志新處理
      ，鄭志新如何跟警方報案，我不知道，我約11點多抵達光
      復北路鄭志新的住處，當時鄭志新在睡覺，不理我，我很
      生氣，約凌晨1、2點就回和平東路住處，後來鄭志新有打
      電話給我。10月 8日吃完晚飯後，我上車將手機放在車上
      扶手處，鄭志新也將手機放在該處，鄭志新的手機是銀色
      ，當天因吵架所以互相拿錯手機，手機在11點多到鄭志新
      住處時就把手機換回來等語（見偵查卷第138至140頁）。
      及至原審供稱：94年10月8日9點半吃完飯後在車上我和鄭
      志新拿錯手機，當晚回到鄭志新家，看到我的手機在那邊
      ，我就拿回來，當時約10點、11點多。當晚因心情不好就
      想到內湖大潤發買東西，開錯車，頭一直痛，就打電話給
      鄭志新。後來我才知道我開車肇事，那天下雨，當時我不
      知道有撞到告訴人，我長期吃藥，當天心情不好抓了一把
      藥吃。是警察告訴我地點，我去案發現場看才知道那邊有
      一家特易購，才知道在那裡撞到告訴人等語（見原審卷第
      21  頁背面、22頁正面、167至169頁）。依被告上開所供
      ，被告於94年10月8日晚間9時左右，駕駛男友鄭志新上開
      小客車自臺北市○○街離開，同時與鄭志新相互誤拿行動
      電話，即一路前往內湖，後因服藥精神昏沉，遂將車輛停
      放於臺北市○○○○路 221巷35號前，並於同日晚間10時
      30分許撥打電話告知鄭志新時，因鄭志新表示時間已晚，
      要被告搭乘計程車返家，被告約於當晚11時許，自行返回
      鄭志新臺北市○○○路住處，因見鄭志新逕自睡覺，被告
      乃自行回到臺北市○○○路住處。則被告駕車自臺北市○
      ○街前往內湖，時間達 1小時以上，途中經過路口、號誌
      非少，並須左右轉彎，倘被告因服用藥物致精神昏沉，被
      告豈能將車順利開抵內湖，並能明確記得停車地址為臺北
      市○○○○路 221巷35號前，再打電話告知鄭志新，復於
      事隔2、3月後之偵查中詳細供出駕車過程及車輛停放地點
      ？況晚間10點半，對一般人而言，並非太晚，鄭志新竟要
      被告將價值不低之自用小客車任意停放路邊後，自行返家
      ，殊有違常情。被告上開自白駕車肇事，已難採信。
（三）告訴人車輛遭 9B-0327號自用小客車撞及時，因撞擊力道
      鉅大，往前推進10餘公尺至行人穿越道上，左前門亦因撞
      擊往前曲折呈現與車身平行之狀態，業據證人劉哲銘於偵
      查中證稱：當天到三民路旁的特易購走在行人穿越道上看
      到一台白色車子由南往北走三民路過來，聽到很大的碰撞
      聲後再聽到剎車聲，就看到一個人飛起來掉到我面前。肇
      事車輛有停下來，但是屬於撞擊後正常反應的剎車，不到
      10秒就看到聽到急踩油門往前衝逃離現場，都還可以聽到
      急踩油門的聲音等語（見偵查卷第48頁），證人施涵榕於
      偵查中亦證稱：……我聽到碰撞聲，看到東西飛出去，以
      為是肇事車輛飛出來的東西，後來才發現是甲○○，我才
      趕快下車，車子被撞到後有移位到斑馬線上，肇事車輛並
      沒有停下來，於肇事後就很快速的離開現場，當時駕駛座
      的車門被撞往前彎曲與引擎蓋平行，撞擊的聲音很大等語
      （見偵查卷第50頁），復有臺北市政府警察局松山分局交
      通分隊道路交通事故現場圖、交通事故談話紀錄表、照片
      在卷可參，顯見 9B-0327號自用小客車撞擊告訴人時力道
      鉅大，足以將站立之人撞飛、停放之車輛撞移，倘如被告
      所稱，因服用藥物，精神昏沉，致未能察覺巨大撞及聲響
      之車禍，被告當時必然對外界事物毫無知覺，被告竟能一
      路開車至內湖，並能下車看清停車地址，再以電話聯絡鄭
      志新後，自行搭計程車返回鄭志新住處，殊無可信。
（四）原審函詢中央健康保險局被告於94年10月之就醫記錄結果
      ，被告於10月 8日前，僅有至劉耳鼻喉科診所就醫記錄，
      有中央健康保險局保險對象門診就醫記錄明細表在卷。再
      經向劉耳鼻喉科診所查詢被告就診情形，經該診所函復被
      告於94年10月 3、6、7日主訴病症為急性咽炎及氣管炎，
      該所開立之藥物其中「輕安眠藥」、「血管擴張劑」為輕
      微助眠作用，服用後會輕微嗜睡，但不可能出現「意識不
      清」之現象，且此種藥之藥包上皆會特別作記號，要求僅
      能在睡前服用，並依規定於藥袋上加註警語，提醒服用後
      不宜開車或操作機械，被告於94年10月 7日主訴之診斷為
      氣喘，該所開立之藥不含安眠藥成分，學理上不可能亦未
      曾發生意識不清之案例，被告數次於該診所就診期間，亦
      未曾反應有服藥後意識不清之情況，有該所95年 1月11日
      之書函在卷可參，亦見被告自白於上開時地服用藥物駕車
      ，要屬虛構。被告辯護人聲請查詢被告服用藥物之副作用
      ，亦無必要。
（五）被告供稱：案發當晚11時許，至鄭志新住處換回手機；證
      人鄭志新於原審亦證稱：被告持用我的手機，在家中換回
      來，被告回到家離開時把自己的手機拿走等語。惟原審詢
      問被告及鄭志新是否曾遺失手機，證人鄭志新卻改稱：被
      告未將我所有的手機帶回來，我找不到我的手機，於10月
      8日晚上就再也找不到等語（見原審卷第164頁）。鄭志新
      就被告有無將行動電話拿回住處，先後所稱不一，已有可
      疑。且鄭志新曾於94年10月9日凌晨5時48分許以被告所有
      之0000000000號行動電話撥打 888號詢問大眾電信公司手
      機有無定位功能及最後一次基地台位置，鄭志新亦稱因行
      動電話遺失而詢問行動電話是否能確認位置，有00000000
      00號行動電話通聯記錄及大眾電信股份有限公司95年1月1
      1日（九五）眾總字第4號函附之光碟及勘驗筆錄在卷可參
      。則鄭志新於94年10月9日凌晨5時48分許，猶以被告所有
      之行動電話向電信公司查詢，亦見被告供稱於案發當晚11
      時許，至鄭志新住處換回自身行動電話後，即自行返回臺
      北市○○○路住處，要屬虛偽之詞。
（六）證人鄭志新於原審證稱：我的行動電話係同時擁有000000
      0000號及0000000000號等語。而依卷內被告所有之000000
      0000號行動電話通聯記錄顯示，該行動電話於當日晚間20
      時58分發話至0000000000號及21時34分發話至0000000000
      ，均在忠孝東路 4段333號及310號附近發話，有基地台發
      話地址在卷可憑。而證人即受話之0000000000號持有人韓
      素珍於偵查中證稱：被告打電話來談論有關樂透彩之事，
      我不認識被告男友鄭志新等語（見偵查卷第 199頁）；被
      告於原審亦坦承於當晚 9時許曾打電話給韓素珍講六合彩
      的事等語（見原審卷第21頁背面）。則被告於案發當晚20
      時58分、21時34分既仍以自身所有之0000000000號行動電
      話與友人韓素珍談論六合彩之事。尤以案發當晚21時34分
      許，被告正駕駛鄭志新小客車行駛於道路時，仍能以所有
      之0000000000號行動電話與友人韓素珍談論六合彩，豈會
      於當晚21時54分，車輛行經臺北市○○區○○路與新東街
      51巷口撞及告訴人時，即陷於意識不清之狀態？益見被告
      供稱案發當晚 9時許分手後，即獨自駕車離開，並與鄭志
      新相互錯拿對方手機使用，乃因服用藥物，精神意識不清
      ，致不知有撞及告訴人，顯非屬實。
（七）依被告供述於94年10月8日晚間9時許後，即持有鄭志新之
      行動電話，並於當日晚間約10點半曾打電話給鄭志新。惟
      依卷附鄭志新同時擁有0000000000號及0000000000號行動
      電話通聯紀錄所示，0000000000號行動電話於當日晚間21
      時59分起即受話未接通，通話時間均為 0秒，於22時58分
      尚有 1通由被告所有之0000000000號行動電話持有人發話
      至該電話亦未接通（通話時間為0秒），23時01分亦有1通
      由被告所有之0000000000號行動電話持有人發話至該電話
      亦未接通（通話時間為 0秒），迄至94年10月10日16時16
      分始與他人通聯。另0000000000號行動電話於94年10月 8
      日最後一通通聯記錄係於17時20分由被告所有之00000000
      00號行動電話發話至該行動電話後，迄至94年10月29日始
      與他人通聯，亦見被告供稱於94年10月8日晚間快9時許後
      即持有鄭志新之行動電話，當晚約10點半並與鄭志新通聯
      ，核與事實不符。
（八）證人鄭志新於94年10月12日至內湖分局西湖派出所報案時
      指稱：我於94年10月8日21時30分左右將該自小客車9B-03
      27停放於內湖區○○路221巷35號前路旁，於94年10月9日
      10時左右，發現我的自小客車不見了等語（見偵查卷第12
      2 頁）。而於警局查出鄭志新上開車輛涉嫌肇事後，鄭志
      新在臺北市政府警察局松山分局詢問時改稱： 9B-0327號
      自用小客車於94年10月 8日借給友人乙○○，當晚23時許
      ，乙○○將車開到內湖港墘路 221巷35號前打電話給我說
      他身體不適，無法再繼續開車叫我將車開回來，我認為時
      間很晚，叫他坐計程車回來，我隔天早上再去將車開回來
      ，結果我翌日前往取車時，發現車已不在現場，經過四處
      尋找及問乙○○，才發現車子遭竊，而於該日18時許報警
      。我不知道乙○○有無駕駛我的車子肇事致人受傷逃逸等
      語（見偵查卷第6、7頁）；及至臺北市政府警察局中山分
      局大直派出所詢問時則稱：於94年10月8日上午9時許在臺
      北市○○路 131號停車場將自小客車出借被告，直到晚上
      約23時許被告打電話告知身體不適無法開車，我在電話中
      要被告把車停好，翌日再前往取車，被告稱該車停於臺北
      市○○區○○路221巷35號前，2人於翌日上午10時許雙方
      前往被告所稱之停放地，發現自小客車不在現場等語（見
      偵查卷第 129頁）。鄭志新於警局尚未查獲本件肇事車輛
      前係稱：係自行駕車，並於94年10月 8日晚間21時30分許
      停放在內湖區○○路 221巷35號前路旁，後來發現失竊等
      語；嗣經警局查獲鄭志新車輛涉嫌肇事（尚未尋獲車輛）
      後即稱：94年10月8日出借被告使用，被告於94年10月8日
      23時許將車開至臺北市○○區○○路 221巷35號前，以電
      話告知身體不適，無法繼續開車，因認時間已晚，乃要被
      告自行搭乘計程車返家等語；迨經警尋獲該車後又稱：係
      於94年10月8日早上9時即將該車出借被告，晚間23時許被
      告電稱該車停放於臺北市○○區○○路221巷35號前，2人
      於 9日上午10時許前往被告所稱之停放地發現遭竊等語。
      鄭志新對於親身經歷之單純事實，竟先後所稱不一，已有
      可疑。且鄭志新既於94年10月 9日早上發現車輛失竊，亦
      不可能遲至94年10月12日始向警局報案。參以鄭志新於首
      次向警局報案，尚未知悉有目擊證人記錄肇事車輛之車號
      時，係向警員偽稱於本案車禍發生前之21時30分左右自行
      駕駛車輛失竊（見偵查卷第 122頁）。倘鄭志新確已將車
      出借被告使用，而被告則因服藥昏沉，致不知撞及告訴人
      ；鄭志新亦不知有肇事之事，並僅係單純發現車輛失竊向
      警員報案，鄭志新竟向警員虛構該車係自行駕駛，並於本
      件肇事前即已失竊，殊與常情不符。
（九）鄭志新於原審證稱：94年10月9日凌晨3時許在家中撥打10
      4 、105、106，係因當時發現車子不見了，急著要問車子
      的事情，要報失，當時問被告車子停在那裏，她說不出來
      ，急著報失，半夜2人有去找車等語（見原審卷第162頁）
      ，然鄭志新於警局尚未查出上開小客車涉嫌肇事前即向警
      局報案遺失，並明確指出停放於臺北市○○區○○路 221
      巷35號前路旁。再鄭志新於歷次陳述中均稱：被告於電話
      中表示車子停在內湖區○○路 221巷35號前路旁，被告復
      一再供稱：有以電話告訴鄭志新車輛停放於內湖區○○路
      221 巷35號前路旁等語。且鄭志新於警局三次詢問均未指
      稱二人於案發當晚有外出尋車之事；被告亦從未供稱於半
      夜1、2點左右時回家，二人並於半夜曾前往內湖找車，顯
      見鄭志新指證案發半夜與被告共同前去臺北市內湖區找車
      ，係屬不實。況鄭志新既稱被告當晚10時30分以電話告知
      身體不適，無法開車，因認時間太晚，乃要被告自行搭乘
      計程車返家，卻又於半夜偕同被告外出找車，殊無可信。
（十）查鄭志新手機0000000000最後一通通聯為94年10月 8日17
      時20分，迄至10月29日始再與人通聯；另0000000000號行
      動電話於當晚21時59分起即受話未接通，及至94年10月10
      日16時16分始與他人通聯，已見被告供稱於肇事當晚10時
      30分許，持鄭志新手機告知鄭志新身體不適，無法開車為
      不實。再鄭志新於原審證稱：於94年10月 8日晚間10點多
      已持被告所用手機返回光復北路住處，未曾外出，然於當
      晚23時02分許，該被告手機尚在鄭志新住處外甚遠之健康
      路 260號附近發話至鄭志新住處之00000000號電話通聯27
      秒，同一時間23時01分亦有被告所有之0000000000號行動
      電話撥打至鄭志新所有之0000000000號行動電話未接通之
      記錄，有0000000000號行動電話通聯記錄在卷可參，亦見
      鄭志新指證案發當晚10時多即持被告手機返回住處，未曾
      外出，與事實不符。
（十一）鄭志新所有0000000000號行動電話於本件車禍發生之94
        年10月8日晚間9時54分前，僅於當日16時18分31秒有通
        聯紀錄，基地台在臺北市○○○路 ○段；及至車禍發生
        後之晚間 9時59分19秒至23時48分47秒，總計14通電話
        （均未接通），基地台亦均在臺北市○○○路 ○段；而
        鄭志新另1支0000000000號行動電話則僅於94年10月8日
        17時20分28秒時有通話紀錄，基地台在臺北市○○街。
        另被告所有0000000000號行動電話，自94年10月 8日17
        時20分28秒及至同晚23時02分50秒，總計 6通電話，基
        地台先後係在臺北市○○區○○路3段120號、臺北市大
        安區○○○路○段333號12樓樓頂、臺北市○○○路○段3
        10號12樓樓頂及臺北市○○路240號4樓，倘被告與鄭志
        新互拿行動電話，被告應自94年10月8日當晚9時59分19
        秒至23時48分47秒間均在臺北市○○○路 ○段附近。則
        被告又如何能於同一時段內，在臺北市大安區○○○路
        ○段333號12樓樓頂附近，先後於晚間20時58分、21時34
        分以自身所有之0000000000號行動電話與友人韓素珍談
        論六合彩之事，並於當晚10時30分許，在內湖打電話給
        鄭志新？另鄭志新既手持被告所有之手機，則自94年10
        月8日17時20分28秒及至同晚23時2分50秒當分別在臺北
        市○○路○段、忠孝東路4段或健康路附近等處，亦與被
        告所供當晚11時許前往鄭志新住處，見鄭志新正在睡覺
        等語不符，足見被告及鄭志新所稱彼此誤拿對方手機，
        均無可信。
六、綜上所述，被告自白於上開時地駕駛鄭志新所有之 9B-0327
    號自用小客車撞及告訴人，核與事實不符；證人鄭志新所稱
    將車輛出借被告使用，亦無可信。公訴人所舉證據顯不足為
    被告犯有本件肇事逃逸罪之積極證明，所指出證明之方法，
    亦無從說服本院以形成被告有罪之心證，基於無罪推定原則
    ，自應為被告無罪之判決。公訴人上訴，猶以被告業已自白
    犯罪，證人鄭志新測謊鑑定不足以認定所為證言不實，指稱
    被告犯有肇事逃逸罪，委無可採。
貳、不受理部分
一、公訴意旨以：被告乙○○於94年10月8日下午9時54分，駕駛
    其男友鄭志新所有車號 9B-0327號自用小客車，沿臺北市○
    ○區○○路由南往北行駛，行經臺北市○○區○○路與新東
    街51巷口，本應注意行在市區道路時速不得超過50公里，且
    行駛至交岔路口，應遵守燈光號誌，見閃光黃燈，應減速慢
    行，注意安全，小心通過，並應注意車前狀況，隨時採取必
    要之安全措施，而依當時天候為晴天夜間有照明，柏油路面
    濕潤無缺陷，無障礙物且視距良好，行車管制號誌正常，並
    無不能注意之情事，竟疏未注意，高速行駛，且行駛至交岔
    路口未減速慢行，適告訴人甲○○所駕駛1507-MB0號自用小
    客車，臨時停車於三民路路旁紅線處，已開啟車門欲與乘客
    施涵榕更換座位，並站立於車門內側，被告乙○○隨即駕車
    直接撞擊告訴人，致告訴人遭撞飛10餘公尺後跌落地面，並
    受有頭部鈍挫傷合併頭皮撕裂傷、上背部、右肩部擦傷、右
    肩部及兩側下肢鈍挫傷，因認被告涉犯刑法第284條第1項前
    段之過失傷害罪嫌。
二、按告訴乃論之罪，告訴人於第一審辯論終結前得撤回其告訴
    ；而告訴經撤回者，應諭知不受理之判決，刑事訴訟法第23
    8條第1項、第303條第3款分別定有明文。
三、本件公訴人起訴法條係刑法第284條第1項前段之罪，依同法
    第 287條前段規定，須告訴乃論。而告訴人訴由警局報請檢
    察官偵辦被告過失傷害罪嫌，經檢察官提起公訴後，及至96
    年 3月13日，告訴人因與被告達成和解，乃當庭表示願意撤
    回此部分告訴，並提出撤回告訴狀。則告訴人既於第一審辯
    論終結前撤回告訴，依上開規定，自應為不受理判決。
、原審認被告不構成肇事逃逸罪，固屬正確。惟被告涉犯過失
　　傷害部分業經告訴人撤回告訴，原審竟與被訴肇事逃逸罪部
  　分併為實體無罪判決，顯有違誤。公訴人上訴，指稱被告犯
    有本件犯行，固無理由，惟原判決既有可議，自應由本院撤
    銷改判，就被訴肇事逃逸部分諭知無罪，就被訴過失傷害部
    分諭知不受理。
肆、本件被告自白肇事，核與事實不符，業經查明如前。而被告
    與鄭志新為男女朋友同居關係；且本件肇事車輛為鄭志新所
    有，鄭志新證稱未將車輛交付被告以外之人使用。再經原審
    將鄭志新送請測謊鑑定，對不知道本案係由誰開車、當時沒
    有開車撞到人、沒有開車到內湖均呈說謊反應，另以搜尋緊
    張高點法及沈默回答法詢問鄭志新當時開車者係何人，圖譜
    經分析結果，於開車者為「鄭志新」處亦出現明顯反應，有
    臺北市政府警察局95年8月1日北市警刑鑑謊字第0196號測謊
    測試結果通知書在卷可參。而鄭志新於警局尚未查出本件涉
    嫌肇事車輛前，即向警局謊報車輛於車禍發生前即已遺失，
    同時虛構與被告互換手機之事；且鄭志新手機0000000000最
    後一通10月8日17時20分（基地台在臺北市○○街），迄至1
    0 月29日始再與人通聯；另一支0000000000號於當晚21時59
    分起（即本件肇事後）迄23時48分47秒間僅有受話未接通，
    基地台則在臺北市○○○路 ○段附近；及至94年10月10日16
    時16分始與他人通聯；鄭志新復曾於94年10月9日凌晨5時48
    分許以被告所有之0000000000號行動電話撥打 888號，詢問
    大眾電信公司手機有無定位功能及最後一次基地台位置；且
    鄭志新上開小客車係於94年11月 8日18時30分許，在臺北市
    中山區○○里○○街內尋獲（見偵查卷第 132頁），該處正
    位於臺北市○○○路 ○段附近；顯見鄭志新手機係於本件肇
    事後即脫離鄭志新或被告持有，鄭志新始以被告手機向電信
    機關查詢自身手機所在處所；乃因查詢未果，始有 2日或20
    日之久未能使用，本院認有合理懷疑鄭志新係駕車肇事之人
    ，並於肇事後逃逸至臺北市○○○路 ○段附近，棄車離去，
    手機亦一併遺落車內（鄭志新於原審證稱手機業已掛失）。
    惟鄭志新是否確有本件肇事逃逸、偽證及準誣告罪嫌，仍應
    另由檢察官依法偵查處理。
據上論斷，應依刑事訴訟法第369條第1項前段、第364條、第301
條第1項、第303條第3款，判決如主文。
本案經檢察官林炳雄到庭執行職務。
中　　華　　民　　國　　96　　年　　6　　月　　20　　日
　　　　　　　　　刑事第四庭審判長法　官  蔡秀雄
　　　　　　　　　　　　　　　    法　官  鄭水銓
　　　　　　　　　　　　　　　　　法　官  陳國文
以上正本證明與原本無異。
肇事逃逸部分，檢察官如不服本判決，應於收受送達後十日內向
本院提出上訴書狀，其未敘述上訴之理由者並得於提起上訴後十
日內向本院補提理由書（均須按他造當事人之人數附繕本）。
其餘不得上訴。
                                  書記官  蔡棟樑
中　　華　　民　　國　　96　　年　　6　　月　　20　　日
附表一：被告所有0000000000行動電話雙向通聯紀錄
┌─┬─────────┬─────┬────────────┬───────────────┐
│編│  發話門號        │ 受話門號 │通話起始時間            │ 基地台位置                   │
│號│                  │          │結束時間                │                              │
├─┼─────────┼─────┼────────────┼───────────────┤
│1 │  0000000000      │0000000000│94年10月8日17時20分20秒 │臺北市大安區○○○段120號      │
│  │                  │          │94年10月8日17時25分51秒 │                              │
├─┼─────────┼─────┼────────────┼───────────────┤
│2 │  0000000000      │0000000000│94年10月8日19時59分46秒 │臺北市大安區○○○路○段146巷  │
│  │                  │          │94年10月8日20時00分28   │1號7樓樓頂                    │
├─┼─────────┼─────┼────────────┼───────────────┤
│3 │  0000000000      │0000000000│94年10月8日20時48分55秒 │臺北市大安區○○○路○段333號  │
│  │                  │          │94年10月8日20時49分24秒 │12樓樓頂                      │
├─┼─────────┼─────┼────────────┼───────────────┤
│4 │  0000000000      │0000000000│94年10月8日20時58分35秒 │臺北市大安區○○○路○段333號  │
│  │                  │          │94年10月8日20時59分07秒 │12樓樓頂                      │
├─┼─────────┼─────┼────────────┼───────────────┤
│5 │  0000000000      │0000000000│94年10月8日21時34分19秒 │臺北市市大安區○○○路○段310  │
│  │                  │          │94年10月8日21時34分26秒 │12樓樓頂                      │
├─┼─────────┼─────┼────────────┼───────────────┤
│6 │  0000000000      │0000000000│94年10月8日23時02分23秒 │臺北市○○區○○路260號4樓    │
│  │                  │          │94年10月8日23時02分50秒 │                              │
└─┴─────────┴─────┴────────────┴───────────────┘
附表二：鄭志新所有0000000000號行動電話雙向通聯紀錄
┌─┬─────────┬─────┬────────────┬───────────────┐
│編│  發話門號        │ 受話門號 │通話起始時間            │ 基地台位置                   │
│號│                  │          │結束時間                │                              │
├─┼─────────┼─────┼────────────┼───────────────┤
│1 │  0000000000      │0000000000│94年10月8日16時18分31秒 │臺北市士林區○○○路○段       │
│  │                  │          │通話28秒                │                              │
├─┼─────────┼─────┼────────────┼───────────────┤
│2 │  0000000000      │0000000000│94年10月8日21時59分19秒 │ 同上                         x
├─┼─────────┼─────┼────────────┼───────────────┤
│3 │  0000000000      │0000000000│94年10月8日22時36分35秒 │ 同上                         │
├─┼─────────┼─────┼────────────┼───────────────┤
│4 │  0000000000      │0000000000│94年10月8日22時36分36秒 │ 同上                         │
├─┼─────────┼─────┼────────────┼───────────────┤
│5 │  0000000000      │0000000000│94年10月8日22時58分04秒 │ 同上                         │
├─┼─────────┼─────┼────────────┼───────────────┤
│6 │  0000000000      │0000000000│94年10月8日22時58分14秒 │ 同上                         │
├─┼─────────┼─────┼────────────┼───────────────┤
│7 │  0000000000      │0000000000│94年10月8日23時01分11秒 │ 同上                         │
├─┼─────────┼─────┼────────────┼───────────────┤
│8 │  0000000000      │0000000000│94年10月8日23時12分25秒 │ 同上                         │
├─┼─────────┼─────┼────────────┼───────────────┤
│9 │  0000000000      │0000000000│94年10月8日23時26分15秒 │ 同上                         │
├─┼─────────┼─────┼────────────┼───────────────┤
│10│  0000000000      │0000000000│94年10月8日23時26分31秒 │ 同上                         │
├─┼─────────┼─────┼────────────┼───────────────┤
│11│  0000000000      │0000000000│94年10月8日23時30分19秒 │ 同上                         │
├─┼─────────┼─────┼────────────┼───────────────┤
│12│  0000000000      │0000000000│94年10月8日23時30分39秒 │ 同上                         │
├─┼─────────┼─────┼────────────┼───────────────┤
│13│  0000000000      │0000000000│94年10月8日23時48分29秒 │ 同上                         │
├─┼─────────┼─────┼────────────┼───────────────┤
│14│  0000000000      │0000000000│94年10月8日23時48分45秒 │ 同上                         │
├─┼─────────┼─────┼────────────┼───────────────┤
│15│  0000000000      │0000000000│94年10月8日23時48分47秒 │ 同上                         │
└─┴─────────┴─────┴────────────┴───────────────┘
附表三：鄭志新所有00000000000號行動電話雙向通聯紀錄
┌─┬─────────┬─────┬────────────┬───────────────┐
│編│  發話門號        │ 受話門號 │通話起始時間            │ 基地台位置                   │
│號│                  │          │結束時間                │                              │
├─┼─────────┼─────┼────────────┼───────────────┤
│1 │  0000000000      │0000000000│94年10月8日17時20分28秒 │臺北市○○街30號3樓之頂       │
│  │                  │          │94年10月8日17時25分51秒 │                              │
└─┴─────────┴─────┴────────────┴───────────────┘
